# 调整递延所得税资产，涉及所得税费用的问题。

提问人：二百一十三 时间：2013-07-10 14:04:30
在审计中发现少提坏账准备了，补提坏账准备后，就有了相应的递延所得税资产和所得税费用，但报表的利润总额和净利润已经是负数了，调整后净利润需要再减去确认的所得税费用吗？ 另外，亏损的这部分是不是也要确认相关递延所得税资产？？

回答人：chenyiwei
提示： 1 、对递延所得税资产的确认要遵循谨慎原则，确保未来暂时性差异转回期间可产生足够多的应纳税所得额。 2 、对于此类同时存在资产帐面价值和计税基础之间暂时性差异和可抵扣亏损的情况而言，应注意确认递延所得税资产的确认顺序：首先确认与可弥补亏损相关的递延所得税资产，在全额确认了与可弥补亏损相关的递延所得税资产的基础上，如果预计未来还有可利用的应纳税所得额的，才能确认与资产减值准备等资产帐面价值和计税基础之间的暂时性差异相关的递延所得税资产。